臺灣臺南地方法院民事裁定
110年度司繼字第2777號
聲  請  人  國泰世華商業銀行股份有限公司

法定代理人  郭明鑑  


關  係  人  游淑惠律師
上列聲請人聲請對被繼承人謝秉哲即謝志明選任遺產管理人事件
，本院裁定如下：
    主  文
選任游淑惠律師（律師證書字號：北錄字第5449號）為被繼承人
謝秉哲即謝志明（男、民國00年00月00日生、身分證統一編號：
Z000000000號，生前最後住所：臺南市○○區○○000號之116，民國
110年3月13日死亡）之遺產管理人。
聲請程序費用新臺幣壹仟元由被繼承人謝秉哲即謝志明之遺產負
擔。
    理  由
一、按繼承開始時，繼承人之有無不明者，由親屬會議於一個月
    內選定遺產管理人，並將繼承開始及選定遺產管理人之事由
    ，向法院報明；無親屬會議或親屬會議未於前條所定期限內
    選定遺產管理人者，利害關係人或檢察官，得聲請法院選任
    遺產管理人，並由法院依前項規定為公示催告；公示催告期
    限屆滿，無繼承人承認繼承時，其遺產於清償債權，並交付
    遺贈物後，如有剩餘，歸屬國庫，民法第1177條、第1178條
    第2項、第1185條分別定有明文。
二、本件聲請狀意旨略以：被繼承人謝秉哲即謝志明為聲請人之
    債務人，惟被繼承人謝秉哲即謝志明於民國（下同）110年3
    月13日死亡，其法定繼承人均已拋棄繼承，為確保聲請人權
    益，爰檢具相關資料，向法院聲請為被繼承人選任遺產管理
    人等語。
三、經查，聲請人主張之上開事實，業據其提出戶籍謄本、債權
    證明、繼承系統表及本院拋棄繼承公告等件為證，堪信為真
    實；復查被繼承人謝秉哲即謝志明之繼承人均已拋棄繼承權
    ，業據本院依職權調閱110年度司繼字第884號拋棄繼承卷宗
    核閱無誤，又未準用民法第1177條規定選定遺產管理人，而
    聲請人為被繼承人之債權人，故聲請人以利害關係人聲請選
    定被繼承人之遺產管理人，核與上開規定並無不合，應予准
    許。
四、再查，關於選任游淑惠律師為被繼承人謝秉哲即謝志明之遺
    產管理人部份，本院以110年9月3日南院武家秀110年度司繼
    字第2777號函詢游淑惠律師擔任本件遺產管理人之意願，游
    淑惠律師於110年9月15日回覆本院願意擔任被繼承人謝秉哲
    即謝志明之遺產管理人且與被繼承人間無親屬或利害關係，
    有民事陳報狀在卷足徵。經本院審酌認游淑惠律師具有法律
    專業知識及能力，且與被繼承人謝秉哲即謝志明所遺遺產間
    無利害關係，若由其擔任本事件之遺產管理人，定能秉持其
    專業倫理擔當此具公益性質之職務，並順利達成管理保存及
    清算遺產之任務。執此，本院認為由游淑惠律師擔任被繼承
    人謝秉哲即謝志明之遺產管理人，應屬妥適，爰裁定如主文
    。
五、依家事事件法第127條第4項之規定，裁定如主文。
中　　華　　民　　國　　110 　年　　9 　　月　　27　　日
                   家事法庭     司法事務官　田修豪
以上正本係照原本作成。
如對本裁定抗告，須於裁定送達後10日內向本院提出抗告狀，應
繳納抗告費新臺幣1,000元整。
中　　華　　民　　國　　110 　年　　9 　　月　　27　　日
                                書  記  官　洪培綺